ACORDAO-COMPLETO-2354742

ACÓRDÃO 3876/2019 ATA 19/2019 - SEGUNDA CÂMARA

VISTOS, relatados e discutidos atos de aposentadoria de ex-servidores da Universidade Federal da Paraíba.
ACORDAM os ministros do Tribunal de Contas da União, reunidos em sessão da 2ª Câmara, ante as razões expostas pela relatora e com fundamento nos arts. 71, incisos III e IX, da Constituição Federal, 1º, inciso V, 39, inciso II, 45, da Lei 8.443/1992; 1º, inciso VIII; 259, inciso II; 260, §1º, 261, §1º, e 262 do Regimento Interno; 8º caput da Resolução TCU 206/2007; e 19, inciso II e §§ 2º e 3º, da Instrução Normativa TCU 78/2018, bem como na Súmula TCU 106, em:
9.1. considerar legais e determinar o registro dos atos de concessão de aposentadoria a Helio Celestino do Nascimento e Nestor Alves de Melo Filho;
9.2. considerar ilegais e recusar registro aos atos de concessão de aposentadoria a Alcemir Antonio Lisboa de Carvalho, José Décio de Almeida Leite e Omar Emir Alvarez;
9.3. dispensar a reposição das importâncias indevidamente recebidas de boa-fé pelos beneficiários dos atos considerados ilegais até a data da notificação desta deliberação à unidade jurisdicionada;
9.4. determinar à Universidade Federal da Paraíba que, em relação ao interessado José Décio de Almeida Leite:
9.4.1. reduza o valor da rubrica "FC Judicial" do ato impugnado para R$ 4.638,34, no prazo de 15 (quinze) dias, comunicando a este Tribunal as providências adotadas;
9.4.2. comunique ao interessado a deliberação deste Tribunal e o alerte que o efeito suspensivo proveniente da eventual interposição de recursos junto ao TCU não o eximirá da devolução dos valores indevidamente recebidos após a notificação, em caso de não provimento dos apelos;
9.4.3. encaminhe a este Tribunal, no prazo de 30 (trinta) dias a partir da ciência deste acórdão, por cópia, comprovante da data em que os interessados tomaram conhecimento desta deliberação.

Aposentadoria de ex-servidores da Universidade Federal da Paraíba.

Segunda Câmara

Universidade Federal da Paraíba.

3. Interessados: Alcemir Antonio Lisboa de Carvalho (CPF XXX.338.874-XX); Helio Celestino do Nascimento (CPF XXX.468.084-XX); Jose Decio de Almeida Leite (CPF XXX.075.734-XX); Nestor Alves de Melo Filho (CPF XXX.550.074-XX); Omar Emir Alvarez (CPF XXX.427.194-XX).

13.1. Ministros presentes: Augusto Nardes (na Presidência), Raimundo Carreiro e Ana Arraes (Relatora).
13.2. Ministro-Substituto convocado: Marcos Bemquerer Costa.

ACORDAO-COMPLETO-2437483

Acórdão de Relação 12375/2020 - Segunda Câmara

Acórdão de Relação

Omar Emir Alvarez

ANA ARRAES

Adoto como relatório a instrução da Secretaria de Fiscalização de Pessoal - Sefip (peça 39) , acolhida pelo diretor (peça 40) e pelo Ministério Público junto ao TCU - MPTCU (peça 41) :
"INTRODUÇÃO
1.	Trata-se de atos de concessão de aposentadoria de Alcemir Antonio Lisboa de Carvalho (CPF XXX.338.874-XX) , Helio Celestino do Nascimento (CPF XXX.468.084-XX) , José Décio de Almeida Leite (CPF XXX.075.734-XX) , Nestor Alves de Mello Filho (CPF XXX.550.074-XX) e Omar Emir Alvarez (CPF XXX.427.194-XX) , ex-servidores da Universidade Federal da Paraíba.
2.	Os atos foram submetidos, para fim de registro, à apreciação do Tribunal de Contas da União (TCU) , de acordo com o art. 71, inciso III, da Constituição Federal. O cadastramento e a disponibilização ao TCU ocorreram por intermédio do Sistema de Apreciação e Registro de Atos de Admissão e Concessões, na forma dos arts. 2º, caput e incisos I a VI, e 4º, caput, da Instrução Normativa - TCU 78/2018.
HISTÓRICO
3.	Inicialmente, esta Unidade Técnica apresentou proposta de legalidade dos atos, nos termos de peça 7.
4.	Ato contínuo, o Ministério Público junto ao TCU discordou parcialmente desta Unidade Técnica, devido aos seguintes fatos:
a) ato em favor de ALCEMIR ANTÔNIO LISBOA DE CARVALHO (peças 2 e 8, p. 7-9) :
	- consta a averbação de 6 anos, 6 meses e 2 dias de tempo de serviço convertido judicialmente. Não foi inserida, nos autos, cópia da sentença que respalda tal contagem de tempo de serviço;
b) ato de alteração em favor de HÉLIO CELESTINO DO NASCIMENTO (peça 3) :
	- houve a averbação de 21 anos, 8 meses e 1 dia de serviço prestados em órgão federal, após a aposentadoria inicial; como é um grande período de tempo, cabe indagar a respeito;
c) ato em favor de JOSÉ DÉCIO DE ALMEIDA LEITE (peças 4 e 8, p. 4-6) :
	- foi averbado 5 anos e 3 meses de tempo justificado judicialmente. Não consta dos autos cópia da sentença que respalda tal contagem de tempo de serviço e, nos termos da Súmula/TCU 107, deve haver indício razoável de prova por escrito;
	- cabe, ainda, esclarecer acerca da sentença judicial que ampara o pagamento da parcela judicial constante do ato em exame e mantida na ficha financeira de peça 7, bem como acerca do cálculo dessa parcela;
d) ato em favor de OMAR EMIR ALVAREZ (peça 6) :
	- consigna a averbação de 5 anos, 7 meses e 12 dias de tempo de serviço convertido judicialmente. Não consta dos autos cópia da sentença que respalda tal contagem de tempo de serviço.
5.	Destarte, o MPTCU sugeriu a realização de diligência para dirimir as dúvidas suscitadas e de oitiva, caso necessário (peça 9) .
6.	Em seguida, a Ministra Relatora determinou à Sefip que promovesse as diligências sugeridas pelo MPTCU, assegurando aos interessados o contraditório e a ampla defesa, nos termos do Acórdão 587/2011-TCU-Plenário, de relatoria do Ministro Valmir Campelo, uma vez que já houve transcurso de 5 (cinco) anos desde a data do ingresso dos atos neste Tribunal (peça 10) .
7.	Em atendimento à determinação, esta Unidade Técnica encaminhou o Ofício 829/2018-TCU/Sefip (peça 12) à entidade.
8.	A resposta da Universidade está acostada às peças 16 e 19.
9.	Após, verificou-se a necessidade de enviar oitiva aos interessados Alcemir Antônio Lisboa de Carvalho (peça 22) , José Décio de Almeida Leite (peça 20) e Omar Emir Alvarez (peça 21) .
10.	Os comprovantes de recebimento estão anexados às peças 23, 24 e 36.
11.	A respostas dos interessados estão acostadas às peças 19, 25, 27, 28, 29, 33 e 35.
EXAME TÉCNICO
12.	No que tange ao ato de aposentadoria de Nestor Alves de Mello Filho (CPF XXX.550.074-XX) , o MPTCU não apontou irregularidades no ato. Desta forma, em relação ao ato, esta Unidade Técnica ratifica a proposta de legalidade apresentada à peça 7.
Análise do ato de aposentadoria de Alcemir Antônio Lisboa de Carvalho (CPF XXX.338.874-XX) 
13.	Em resposta à diligência questionando o tempo averbado por meio de decisão judicial, a entidade encaminhou documentação demonstrando que o referido tempo foi averbado em cumprimento a decisões judiciais, as quais concederam ao interessado a averbação de tempo laborado em condições insalubres, como celetista, até 11/12/1990, com os acréscimos dos Decretos 53.831/1964 e 83.080/1979. Os documentos comprobatórios estão anexados à peça 29, p. 2-10.
14.	A contagem ponderada de tempo de serviço prestado por professores universitários, na condição de celetistas, até a entrada em vigor do RJU, foi tratada recentemente no âmbito do TC Processo 015.199/2013-4. Na ocasião, houve entendimento, corroborado no julgamento do pedido de reexame (Acórdão 2538/2016-TCU-Primeira Câmara, Relator José Múcio Monteiro) , de que a atividade de magistério, por si só, não configura exercício de atividade insalubre, perigosa ou penosa. Há que se demonstrar tais condições por laudo especializado.
15.	No mesmo processo, a averbação também foi baseada em decisão judicial, e o voto que deu origem ao acórdão recorrido (Acórdão 6449/2015-TCU-Primeira Câmara) considerou que o caso atraía o 'disciplinamento contido no Acórdão 1857/2003-TCU-Plenário, confirmado pelo Acórdão 961/2006-TCU-Plenário, segundo o qual, em situações do gênero, compete ao Tribunal considerar ilegal o ato concessório e negar o seu registro, abstendo-se de determinar à entidade que promova o saneamento da impropriedade e a consequente suspensão do pagamento dos proventos correspondentes'.
16.	A mesma solução pode ser dada ao ato em comento, no que concerne à averbação em comento. Ou seja, deve a concessão ser considerada ilegal ante a inexistência de laudos que comprovem o caráter de periculosidade, insalubridade ou penosidade no exercício do magistério. No entanto, esta Corte de Contas deve abster-se de determinar alterações no ato ora em comento, visto que a averbação foi baseada em decisões judiciais.
Análise do ato de alteração de aposentadoria de Helio Celestino do Nascimento (CPF XXX.468.084-XX) 
17.	No que concerne à averbação de 21 anos, 8 meses e 1 dia de serviço prestados em órgão federal, após a aposentadoria inicial, a entidade enviou a certidão acostada à peça 16, p. 15, na qual se constata que o período averbado é anterior ao exercício do ex-servidor na UFPB (averbação de tempo junto ao Ministério da Agricultura, Pecuária e Abastecimento) .
18.	Ante o exposto, não se constata irregularidade no ato em tela. Assim, o ato pode ser considerado legal e registrado.
Análise do ato de concessão de aposentadoria de José Décio de Almeida Leite (CPF XXX.075.734-XX) 
19.	O ato em comento apresenta o pagamento de FC Judicial (atualmente no valor de R$ 12.779,63) , 3,17% (já excluído da folha de pagamento) , além da conversão de tempo de atividade insalubre (5 anos e 3 meses) , por meio de sentença judicial.
20.	No que se refere à averbação de tempo de atividade insalubre, o interessado, em resposta à oitiva, anexou os documentos de peça 33, p. 9-16, segundo os quais a averbação deu-se em cumprimento ao Mandado de Segurança 98.6643-8.
21.	Sobre o assunto, pode-se aplicar o entendimento dos parágrafos 14-16.
22.	Em relação à FC Judicial, esta Corte de Contas já firmou entendimento de que é legítima a incorporação de parcelas de funções comissionadas, de Instituições Federais de Ensino, nos valores estipulados pela Portaria 474/1987-MEC, desde que incorporadas até 31/10/1991 e pagas sob a forma de vantagem pessoal nominalmente identificada - VPNI, sujeitando-se apenas aos reajustes gerais do funcionalismo público (Acórdão 1283/2006-TCU-Segunda Câmara) . O que tem motivado o Tribunal a julgar diversos atos de aposentadoria ilegais é a modificação da base de cálculo da vantagem ao longo do tempo, devido a inclusão de vantagens posteriormente concedidas.
23.	Nesse sentido, cabe citar, especialmente, a Decisão 235/1998-TCU-1ª Câmara, que, modificando o entendimento anterior, deixou assente que a retribuição pelo exercício de cargos de direção e funções gratificadas, iniciado após o advento da Lei nº 8.168/91, deve observar os valores estipulados naquele diploma, preservando-se a retribuição, com base no valor das funções de confiança transformadas, dos servidores que as exerciam e continuaram no exercício dos cargos de direção e das funções gratificadas resultantes da transformação, bem como o valor dos quintos incorporados com base no exercício das funções de confiança transformadas, tanto para os servidores ativos quanto para os aposentados.
25.	Sobre a remuneração das funções comissionadas anteriores à Lei 8.168/1991, a Portaria 474/1987, determinava: 
"Art. 2º As Funções Comissionadas são previstas no Anexo I, devendo ser exercidas em regime de tempo integral. Parágrafo Único. A remuneração das Funções Comissionadas previstas no Anexo I terá valor igual ao da remuneração do Professor Titular da carreira do Magistério Superior em regime de Dedicação Exclusiva, com Doutorado, acrescida dos percentuais a seguir especificados:
FC-1 - 80%
FC-2 - 65%
FC-3 - 55%
FC-4 - 40%
FC-5 - 30%
FC-6 - 20%"
26.	Considerando o regime jurídico do pessoal docente das IFES, em sua maioria celetista até o advento da Lei 8.112/1990, a concessão da incorporação de função teve como marco inicial a vigência da Lei 8.911/1994, ou seja, 12/7/1994. Nessa época, a remuneração do professor titular nas condições descritas pela Portaria 474/1987, era composta do vencimento básico mais a Gratificação de Atividade Executiva - GAE, no percentual de 160%, instituída pela Lei Delegada 13, de 27/8/1992 e majorada pela Lei 8.676, de 13/7/1993. 
27.	A remuneração de Professor Titular com Dedicação Exclusiva e Doutorado, mais a GAE no mês de janeiro/1995, era de R$ 3.169,37. A tabela abaixo apresenta os valores dos quintos incorporados e da opção, de acordo com os critérios definidos no Acórdão 835/2012-TCU-Plenário, para os servidores que não ajuizaram ações judiciais (ou para os que o fizeram, mas não lograram êxito, em decisão transitada em julgado) . Para os demais, é necessário obter o valor da remuneração do Professor Titular com dedicação exclusiva e doutorado na data do provimento judicial de 1º Grau e aplicar sobre ele apenas os índices de aumentos lineares após o provimento judicial.
	Função 
	% 
	Remuneração (*) 
	Valor do acréscimo 
	Total da VPNI em 1995 
	Índices (**) 
	Valor total da VPNI 

	FC-1 
	80 
	3169,37 
	2535,49 
	5704,86 
	1,04535 
	5963,58 

	FC-2 
	65 
	3169,37 
	2060,09 
	5229,46 
	1,04535 
	5466,61 

	FC-3 
	55 
	3169,37 
	1743,15 
	4912,52 
	1,04535 
	5135,30 

	FC-4 
	40 
	3169,37 
	1267,74 
	4437,11 
	1,04535 
	4638,34 

	FC-5 
	30 
	3169,37 
	950,81 
	4120,18 
	1,04535 
	4307,03 

	FC-6 
	20 
	3169,37 
	633,87 
	3803,24 
	1,04535 
	3975,72 

 (*) Professor Titular com dedicação exclusiva e doutorado em janeiro/1995 Vencimento mais GAE 
 (**) aumentos lineares de 1995 a 2009.
28.	O valor da função comissionada percebida pelo interessado sob a forma de sentença judicial transitada em julgado não se encontra em conformidade com o entendimento acima, o qual foi calculado com base no valor da vantagem verificado em janeiro/1995 acrescido, desde então, dos reajustes gerais do funcionalismo público (3,5% e 1,0%) . 
29.	Destarte, percebe-se que, apesar de o ex-servidor fazer jus à referida parcela, não há embasamento legal para a forma de cálculo utilizada para o pagamento, que atualmente é de R$ 12.779,63. Cabe ressaltar que a Universidade não informou a metodologia de cálculos dessa vantagem. Conforme peça 33, p. 16, o ex-servidor faz jus a 5/5 de FC-4. Desta forma, o valor deveria ser R$ 4.638,34. 
30.	Portanto, o ato em questão deve ser julgado ilegal, com determinação para que o órgão de origem cumpra decisão judicial, ajustando o pagamento da gratificação, em cumprimento a sentença judicial, transformado em VPNI, a ser atualizada exclusivamente pelos reajustes gerais concedidos ao funcionalismo público.
Análise do ato de concessão de aposentadoria de Omar Emir Alvarez (CPF XXX.427.194-XX) 
31.	O ato em comento apresenta parcela relativa a 3,17%, a qual já foi excluída da folha de pagamento, além da conversão de tempo de atividade insalubre (5 anos, 7 meses e 12 dias) .
32.	Sobre a conversão de tempo, adota-se o entendimento apresentado nos parágrafos pode-se aplicar o entendimento dos parágrafos 14-16.
33.	Em sua defesa, o interessado apresentou a peça 35. Nela, alegou a ocorrência da decadência administrativa (peça 35, p. 2-3) , a imutabilidade e respeito à coisa julgada (peça 35, p. 4-8) .
34.	Sobre a decadência administrativa, o Supremo Tribunal Federal reconhece não ocorrer decadência contra decisão do TCU que nega registro a ato de admissão, aposentadoria, reforma e pensão. Esses atos, também chamados "atos sujeitos a registro" se enquadram na categoria de "ato complexo". O entendimento jurisprudencial, tanto no âmbito deste Tribunal quanto no do Poder Judiciário, é de que o instituto da decadência administrativa, ao ser aplicado aos atos sujeitos a registro, conta seu prazo decadencial somente a partir do respectivo registro pelo Tribunal de Contas da União, visto que, em se tratando de ato complexo, só é aperfeiçoado quando de seu registro pelo TCU. Portanto o prazo decadencial não pode ser contado a partir da concessão administrativa, mas sim a partir do exame pelo TCU. 
35.	Cabe observar que não há que se falar em ofensa à coisa julgada, visto que não há decisão judicial que garanta a contagem do tempo de atividade insalubre para fins de aposentadoria, mas apenas para expedição de certidão de tempo de serviço.
CONCLUSÃO
36.	Em razão do exposto e tendo em vista as análises realizadas nos atos constantes deste processo, esta Unidade Técnica considera que os atos em tela podem receber a seguinte proposta:
a) os atos de concessão de aposentadoria de Alcemir Antonio Lisboa de Carvalho, José Décio de Almeida Leite e Omar Emir Alvarez podem ser considerados ilegais, mas abstendo-se de determinar à entidade que promova o saneamento da impropriedade e a consequente suspensão do pagamento dos proventos correspondentes, no que se refere ao tempo insalubre;
b) no caso do Sr. José Décio de Almeida Leite, deve ser efetuada a redução do valor de FC Judicial para R$ 4.638,34;
c) os atos de concessão de aposentadoria de Helio Celestino do Nascimento e Nestor Alves de Mello Filho podem ser considerados legais e registrados.
PROPOSTA DE ENCAMINHAMENTO
37.	Ante o exposto, propõe-se, nos termos dos arts. 71, inciso III, da Constituição Federal, 1o, inciso V, e 39, inciso II, da Lei 8.443/1992 e 260, § 1º, do Regimento Interno do Tribunal de Contas da União (TCU) :
	a) considerar legais os atos de concessão em favor de Helio Celestino do Nascimento (CPF XXX.468.084-XX) , Nestor Alves de Mello Filho (CPF XXX.550.074-XX) ;
	b) considerar ilegal e recusar registro aos atos de Alcemir Antonio Lisboa de Carvalho (CPF XXX.338.874-XX) , José Décio de Almeida Leite (CPF XXX.075.734-XX) , e Omar Emir Alvarez (CPF XXX.427.194-XX) , mas abstendo-se de determinar à entidade que promova o saneamento da impropriedade e a consequente suspensão do pagamento dos proventos correspondentes, no que se refere ao tempo insalubre;
	c) em relação à FC Judicial de José Décio de Almeida Leite, a entidade deve reduzir o valor da rubrica para R$ 4.638,34;
	d) dispensar a devolução dos valores indevidamente recebidos até a data da do acórdão que vier a ser proferido, com base no Enunciado 106 da Súmula da Jurisprudência do TCU;
	e) determinar à entidade que informe aos interessados o teor do acórdão que vier a ser prolatado, encaminhando ao TCU, no prazo de trinta dias, comprovante da data de ciência pelos interessados, nos termos do art. 4º, § 3º, da Resolução-TCU 170/2004, alertando o Sr. José Décio de Almeida Leite de que o efeito suspensivo proveniente de eventual interposição de recurso não o exime da devolução dos valores indevidamente percebidos após a notificação, em caso de não provimento desse recurso."
	É o relatório.

Francisco Eugênio Gouvêa Neiva (OAB/PB 11.447), representando José Décio de Almeida Leite; Márcio José Lima do Nascimento (OAB/PB 20.632) e outros, representando Omar Emir Alvarez.

Procurador Rodrigo Medeiros de Lima.

ATOS DE APOSENTADORIA. DOIS ATOS LEGAIS, COM REGISTRO. TRÊS ATOS ILEGAIS, COM NEGATIVA DE REGISTRO. CÔMPUTO DE TEMPO INSALUBRE SEM A APRESENTAÇÃO DE LAUDO PERICIAL ATESTANDO AS CONDIÇÕES INSALUBRES. PAGAMENTO DE FC JUDICIAL EM VALOR SUPERIOR AO DEVIDO. DETERMINAÇÕES.

APOSENTADORIA (APOS)

Secretaria de Fiscalização de Pessoal - Sefip.

Trata-se de atos de concessão de aposentadoria a Alcemir Antonio Lisboa de Carvalho, Helio Celestino do Nascimento, José Décio de Almeida Leite, Nestor Alves de Mello Filho e Omar Emir Alvarez, ex-servidores da Universidade Federal da Paraíba.
2.	Determinei a realização de diligências saneadoras e oitivas dos interessados Alcemir Antônio Lisboa de Carvalho, José Décio de Almeida Leite e Omar Emir Alvarez, uma vez que seus atos de aposentadoria deram entrada neste Tribunal há mais de 5 anos. 
3.	A proposta uniforme da Secretaria de Fiscalização de Pessoal - Sefip e do Ministério Público junto ao TCU - MPTCU foi no seguinte sentido:
	3.1. considerar legais os atos de aposentadoria de Nestor Alves de Mello Filho e de Helio Celestino do Nascimento;
	3.2. considerar ilegais e recusar registro aos atos de Alcemir Antonio Lisboa de Carvalho, José Décio de Almeida Leite e Omar Emir Alvarez, mas abstendo-se de determinar à entidade que promova o saneamento da impropriedade e a consequente suspensão do pagamento dos proventos correspondentes, no que se refere ao tempo insalubre; 
	3.3. em relação à FC Judicial de José Décio de Almeida Leite, a entidade deve reduzir o valor da rubrica para R$ 4.638,34.
4.	Acolho e adoto esse posicionamento uníssono como razões de decidir este processo.
5.	Destaco que nos atos de aposentadoria de Alcemir Antonio Lisboa de Carvalho, José Décio de Almeida Leite e Omar Emir Alvarez há o cômputo de tempo laborado em condições insalubres, como celetista, até 11/12/1990.
6.	A diligência antes referida junto à Universidade Federal da Paraíba (UFPB) não logrou êxito em obter o laudo pericial atestando as condições insalubres a que foram submetidos os interessados. 
7.	Todavia, o referido tempo foi averbado por meio de decisão judicial, a qual concedeu aos interessados a averbação de tempo laborado em condições insalubres, como celetistas, até 11/12/1990, com os acréscimos dos Decretos 53.831/1964 e 83.080/1979.
8.	O tratamento dessa matéria no âmbito do TCU foi bem retratado no seguinte trecho da instrução da Sefip, in verbis:
"14.	A contagem ponderada de tempo de serviço prestado por professores universitários, na condição de celetistas, até a entrada em vigor do RJU, foi tratada recentemente no âmbito do TC Processo 015.199/2013-4. Na ocasião, houve entendimento, corroborado no julgamento do pedido de reexame (Acórdão 2538/2016-TCU-Primeira Câmara, Relator José Múcio Monteiro) , de que a atividade de magistério, por si só, não configura exercício de atividade insalubre, perigosa ou penosa. Há que se demonstrar tais condições por laudo especializado. 
15.	No mesmo processo, a averbação também foi baseada em decisão judicial, e o voto que deu origem ao acórdão recorrido (Acórdão 6449/2015-TCU-Primeira Câmara) considerou que o caso atraía o 'disciplinamento contido no Acórdão 1857/2003-TCU-Plenário, confirmado pelo Acórdão 961/2006-TCU-Plenário, segundo o qual, em situações do gênero, compete ao Tribunal considerar ilegal o ato concessório e negar o seu registro, abstendo-se de determinar à entidade que promova o saneamento da impropriedade e a consequente suspensão do pagamento dos proventos correspondentes'. 
16.	A mesma solução pode ser dada ao ato em comento, no que concerne à averbação em comento. Ou seja, deve a concessão ser considerada ilegal ante a inexistência de laudos que comprovem o caráter de periculosidade, insalubridade ou penosidade no exercício do magistério. No entanto, esta Corte de Contas deve abster-se de determinar alterações no ato ora em comento, visto que a averbação foi baseada em decisões judiciais."
9.	No tocante à FC Judicial paga ao interessado José Décio de Almeida Leite, a instrução da Sefip detectou que tal pagamento foi determinado em cumprimento a decisão judicial.
10.	Entretanto, a irregularidade apontada pela unidade técnica reside na forma de cálculo empregada pela UFPB, aspecto não abrangido pela citada decisão. 
11.	O valor da função comissionada percebida pelo interessado deveria ser calculado com base no valor da vantagem verificado em janeiro de 1995, acrescido, desde então, dos reajustes gerais do funcionalismo público (3,5% e 1,0%) , perfazendo o montante de R$ 4.638,34, sendo que o interessado recebe, atualmente, R$ 12.779,63.
12.	Nesse panorama, deve ser expedida determinação à UFPB para correção de tal valor.
	Ante o exposto, ao endossar as manifestações da unidade técnica e do Ministério Público, VOTO por que o Tribunal adote a deliberação que submeto a sua consideração.
TCU, Sala das Sessões Ministro Luciano Brandão Alves de Souza, em 11 de junho de 2019.
ANA ARRAES 
Relatora